【裁判字號】    89,交聲,107
【裁判日期】    891226
【裁判案由】    聲明異議
【裁判全文】
臺灣臺中地方法院交通事件事裁定                  八十九年度交聲字第一七號
    原處分機關  交通部公路局台中區監理
    受 處分 人  甲○○
    即異議人
右列受處分人因違反道路交通管理處罰條例案件，對於交通部公路局台中區監理所八
十九年七月十二日所為之處分（中監違字第６０─９９２９６３號裁決書)，聲明異
議，本院裁定如左：
    主  文
原處分撤銷。
    理  由
一、本件原處分機關以：受處分人即異議人甲○○所有車牌號碼ＯＪ─８９５５號自
    用小客車於民國八十七年十二月三十一日，在台三線一八三公里又一五十公尺處
    違規闖紅燈，異議人依指定應到案期日到案，本所於八十九年七月十二日以中監
    違字第６０─９９２９６３號裁決書，依道路交通管理處罰條例第五十三條、第
    六十三條第一項第三款、道路交通管理事件統一裁罰標準表之規定，於期限內繳
    罰款者，處以法定最低額，逾期者，處以法定最高額三千六百元，並記違規點數
    三點於法並無不合等語。
二、受處分人則以：該車牌號碼ＯＪ─８９５５號自小客車，已於八十七年十月十九
    日賣給洪木火，但不知有無辦理過戶，伊並未違規，爰聲明異議等語。
三、按逕行舉發者，應按已查明之資料填註車牌號碼、車輛種類、車主姓名或名稱及
    地址，並於通知單上方空白處加註逕行舉發之文字後，由舉發機關送達被通知人
    。又逕行舉發違反道路交通管理事件，經汽車所有人依通知單之應到案日期前到
    案，並告知違規駕駛人姓名、身分證統一編號及住址者，處罰機關應即另行通知
    違規駕駛人到案依法處理；逾應到案日期，處罰機關應依本條例第十五條第三項
    規定處罰該汽車所有人。違反道路交通管理事件統一裁罰標準及處理細則（下稱
    處理細則）第十一條第一項第二款、第二十四條分別定有明文。
四、經查受處分人所有車牌號碼ＯＪ─８９５５號自小客車，係於八十七年九月五日
    向原車主洪碧霞購買取得，再於八十八年一月五日出售予新車主，此有汽車過戶
    登記書二紙附卷足憑。雖本件受處分人辯稱伊於八十七年十月十九日已將車牌號
    碼ＯＪ─８９５５號自小客車賣給洪木火等情，固据証人洪木火到庭所証實，惟
    証人洪木火亦稱伊先將車子交給黃武吉，在八十八年一月五日才辦理過戶等語，
    足見本件車牌號碼ＯＪ─８９５５號自小客車於上揭時地因闖紅燈違規時，經警
    逕行舉發該自小客車之登記名義人仍為受處分人，已可認定。且受處分人於本院
    審理中復自承收受舉發通知單後並未向監理機關陳明該違規駕駛人。從而，原處
    分機關據以援引上開規定規定，裁處異議人以法定最高額三千六百元，並記違規
    點數三點，於法核無不當。本件異議為無理由，應予駁回。
五、據上論斷， 應依道路交通案件處理辦法第十九條，裁定如主文。
中      華      民      國    八十九    年     十二     月    二十六    日
                              臺灣臺中地方法院交通法庭
    法  官  許 金 樹
右正本證明與原本無異。
如不服本裁定應於送達後五日內向本院提出抗告狀。
                                    書記官
中      華      民      國    八十九    年     十二     月    二十九    日


司法院資訊處製作；財團法人民間司法改革基金會備份。
